【裁判字號】    88,易,1473
【裁判日期】    890113
【裁判案由】    竊盜
【裁判全文】
臺灣屏東地方法院刑事判決                        八十八年度易字第一四七三號
    公  訴  人  臺灣屏東地方法院檢察署檢察官
    被      告  甲○○
右列被告因竊盜案件，經檢察官提起公訴（八十八年度偵字第六四八○號），本院判
決如左：
     主  文
甲○○無罪。
     理  由
一、公訴意旨略以：被告甲○○意圖為自己不法之所有，於民國（下同）八十八年七
    月十二日在屏東縣枋寮鄉○○村○○路○段六十九號之工地內，竊取林春福所有
    之電纜線一批，因認被告涉有刑法第三百二十條第一項之竊盜罪嫌。
二、按犯罪事實應依證據認定之，無證據不得推定其犯罪事實，刑事訴訟法第一百五
    十四條定有明文。又認定不利於被告之事實，須依積極證據，茍積極證據不足為
    被告不利事實之認定時，即應為有利於被告之認定，更不必有何有利之證據；認
    定犯罪事實所憑之證據，雖不以直接證據為限，間接證據亦包括在內；然而無論
    為直接證據或間接證據，其為訴訟上之證明，須於通常一般人均不致有所懷疑，
    而得以確信其為真實之程度者，始得據為有罪之認定，此有最高法院三十年上字
    第八一六號、七十六年臺上字第四九八六號刑事判例可資參照。
三、公訴人認被告涉有竊盜之犯行，無非以被害人林春福之子乙○○於警訊之指述、
    卷附之贓物領據一紙，及被告不能提出出售電纜線者之真實姓名、年籍、住居所
    等資料，是其所辯無法採信為主要論據。惟查，訊據被告甲○○堅決否認有何竊
    盜犯行，辯稱：上開電纜線是伊在台十七線東海段八八八加油站附近，向一名泰
    勞買的，伊並未偷竊電纜線等語。
四、經查，乙○○於警訊中陳稱：上開電纜線為其父林春福所有，於八十八年七月間
    在屏東縣枋寮鄉○○村○○路○段六十九號之工地遭竊等語，惟此僅足認上開電
    纜線確係林春福於前述時地失竊，乙○○既未曾親見被告有何竊盜犯行，其證詞
    自不足為認定被告竊盜之依據。而卷附之贓物領據亦僅能證明，上開電纜線係於
    林春福持有中所失竊之物品，亦無法直接證明上開電纜線係被告所竊取。被告雖
    為警查獲其持有上開電纜線，復未能交代究係向何人所購得，惟持有贓物，於吾
    人一般社會生活經驗上，可能之原因不止一端，故無從以行為人單純持有贓物之
    事實忖度該行為人取得贓物之來源；縱行為人係以竊盜、搶奪、詐欺、拾得遺失
    物或故買、收受贓物等犯罪手段取得該贓物，所涉犯罪構成要件亦各不相同，於
    訴訟上當不能因行為人對其持有之贓物來源交待不清或無法於訴訟上確實舉證證
    明其係如何取得該贓物，而得任意推定行為人之罪行。是單以被告持有上述失竊
    電纜線之事實，尚不能證明上開電纜線係被告行竊所得。
五、綜上所述，公訴人憑以認定被告涉販竊盜罪嫌之各項證據資料，均未能積極證明
    被告確係竊取上開電纜線之行為人，自難遽令其負本件竊盜罪責。此外，復查無
    其他積極證據足資證明被告有公訴人所指之竊盜犯行，既不能證明被告犯罪，依
    前開法條及判例要旨，自應為被告無罪之諭知。至被告明知電纜線來源可疑，而
    仍向該不詳泰勞購買之行為，是否另涉犯故買贓物罪嫌，應由檢察官另行依法偵
    辦，附此說明。
據上論斷，應依刑事訴訟法第三百零一條第一項，判決如主文。
本案經檢察官羅森德到庭執行職務。
中      華      民      國      八十九      年      一      月  十三    日
                                      臺灣屏東地方法院刑事第二庭
                                          法  官  李  宛  玲
右正本證明與原本無異。
對於本判決如有不服應於收受送達後十日內向本院提出上訴書狀上訴於台灣高等法院
高雄分院並按他造當事人之人數附具繕本。
                                          書記官   林  天  化
中      華      民      國      八十九      年      一      月   十三   日


司法院資訊處製作；財團法人民間司法改革基金會備份。
